# 两次出资的验资问题

提问人：jin1long2 时间：2021-01-13 09:31:00
有限公司第一次出资时没有经过验资，未出具验资报告，时隔半年第二次出资，需要验资，此时是应该出具两个不同出资日期的验资报告呢，还是仅出具第二次的验资报告？如果仅出具第二次验资报告的话，第一次未验资事项还需要提及吗？如何提及好一点

回答人：chenyiwei
目前验资在大多数情况下不是法定的需求（否则就不会出现此前第一次出资未经验资的情况）。在此情况下，第二次验资时，建议考虑验资报告的预定用途，与委托方讨论第二次审验工作的范围。如果委托方要求将前次出资一并进行审验，本所评估风险后认为也可以接受的，则通常采用在一份验资报告中同时对该两次出资分别审验的做法（但该做法要更多关注第一次出资到位后的大额资金流动，防止抽逃风险）。